# 请教陈版：如何披露对企业造成重大不利影响的未决诉讼

提问人：smalldonkey 时间：2013-04-08 13:39:07
有一起针对企业的诉讼，第三方律师认为企业败诉的可能性较小（5%-50%之间），但是该诉讼的披露会影响企业之后的投标，对生产经营有较大影响。
按照企业会计准则第 13 号或有事项第十五条 在涉及未决诉讼、未决仲裁的情况下，按照本准则第十四条披露全部或部分信息预期对企业造成重大不利影响的，企业无须披露这些信息，但应当披露该未决诉讼、未决仲裁的性质，以及没有披露这些信息的事实和原因。
请问，审计报告应当如何披露该未决诉讼？如何把握披露的程度？

回答人：chenyiwei
这种问题没有统一的模式，根据相关诉讼事项的复杂程度和不确定性影响的重大程度，以及被审计单位的可接受程度等因素综合考虑确定，但应确保具备准则所要求的最基本内容，确保对我们而言实现有效的自我保护。

提问人：smalldonkey 时间：2013-04-09 08:42:11
回复 chenyiwei 的帖子
多谢陈版提示。
按照准则的最低要求，有点属于欲盖弥彰的感觉，还不如按照要求披露相关信息得了。。。

回答人：chenyiwei
准则规定的最低披露要求对于那些在日常经营活动中经常面临诉讼的企业（如金融机构）而言还是比较有用的，可以把许多同类型的诉讼案件汇总在一起，只是披露大致的总体情况，而不用每一单分别披露。